

- Iván García Gómez
- Ingeniero de Software
- ivgarciag93@gmail.com
- Madrid, España

Backend Java, Quarkus, Spring Boot
Frontend Sencha JS, Angular JS, Vue JS

Base de datos Oracle, MySQL, Firebase

Cloud Git, Azure, Google Cloud

Conocimientos en Kubernetes, Docker, Kibana, Grafana... Capacidad de trabajo en equipo y en constante aprendizaje.

Aplicación Android



Hoja del mes es una aplicación sencilla para poder guardar todos los entrenamientos y competiciones dirigida especialmente a gente que practica atletismo.



Sobre mí

Soy Iván García Gómez, Ingeniero de Software (UPM) y atleta nacional de la Asociación Atlética Moratalaz. Trabajo desde 2022 en Amaris Consulting como consultor informático evolucionando el bróker del banco ING.

En noviembre de 2021 publiqué mi primera aplicación Android, Hoja del Mes, que combina mis dos pasiones, el atletismo y la programación.

Experiencia laboral

Desde Ene 2022

Amaris Consulting

Consultor informático

Banco ING

Desarrollo de soluciones informáticas en bróker e inversión.

Sep 2016 - Dic 2017

Red Temática Criptored

Desarrollador web

Beca Talentum Startups de Telefónica

Desarrollo de página web con temática del grupo de música de The Beatles. May 2018 - Dic 2021

Accenture S.L.

Analista programador

Supermercados Día

Implementación de Backoffice orientado a la gestión de pedidos y stock.

Carrefour

Desarrollo aplicación web para la gestión de productos.

Guardia Civil

Mantenimiento correctivo y evolutivo de aplicación web.

Sep 2013 - Sep 2014

Data Adviser

Ayudante de programación

Becario informático para diferentes proyectos internos.

Formación académica

2020

Grado de Ingeniería de Software

Universidad Politécnica de Madrid (UPM)

2018

Inglés

Nivel B2 (CEFR)

Formación complementaria

2022

Curso online Microservicios Quarkus y GraphQL (Udemy)

2018

Curso online JavaScript, Node.js, Express y MongoDB (KeepCoding) Curso online Kotlin - Desarrollo de aplicaciones Android (KeepCoding) Curso online Django, Python y REST (KeepCoding)